臺灣高等法院臺南分院刑事裁定
111年度抗字第517號
抗  告  人  
即受刑人    徐崇祐



上列抗告人即受刑人因定應執行刑案件，不服臺灣臺南地方法院
111年度聲字第867號中華民國111年6月6日裁定（聲請案號：臺
灣臺南地方檢察署111年度執字第4153號）提起抗告，本院裁定
如下：
    主  文
抗告駁回。
    理  由
一、抗告意旨略以：法院對定應執行刑案件有其內部界限、外部
    界限之限制，並應受比例原則、公平正義原則拘束，另在數
    罪併罰量刑時，有累進遞減原則，原審所定之應執行刑應有
    違前述原則，且抗告人即受刑人徐崇佑因家境不好，父親身
    體不佳，母親靠資源回收為生，抗告人身為長子，扛起重擔
    ，身兼三職，又逢妻子生女，為多增加收入，方經朋友介紹
    而參與詐騙案件，本欲舉發，卻遭毒打，恐父母、妻子遭受
    不利，才會繼續從事詐騙犯罪，原裁定有違比例原則、公平
    原則，與法秩序理念及規範目的不合，應嫌過重，抗告請求
    撤銷原裁定，重定應執行刑云云
二、原裁定意旨略以：抗告人即受刑人徐崇佑因犯詐欺等罪，先
    後判決確定如附表編號1至3示之刑（其中附表編號3所載犯
    罪日期「105/06/01」更正為「105/06/03」），臺灣臺南地
    方檢察署檢察官(下稱聲請人)，聲請原審法院依刑法第53條
    、第51條第5款定其應執行刑，原審法院以抗告人如附表編
    號1-3所示犯行，均在最先判決確定之前，聲請人向犯罪事
    實最後判決法院即原審法院，聲請定應執行刑，並無不合，
    而就附表1-3所示各罪，所處有期徒刑部分，定應執行刑有
    期徒刑3年等旨。
三、按裁判確定前犯數罪者，併合處罰之；又數罪併罰，有2 裁
    判以上宣告多數有期徒刑者，於各刑中之最長期以上，各刑
    合併之刑期以下，定其應執行之刑期，但不得逾30年，刑法
    第50條第1 項前段、第51條第5 款、第53條定有明文。而數
    罪併罰有二裁判以上，定其應執行刑之案件，法院所為刑之
    酌定，固屬自由裁量事項，然對於法律之內、外部界限，仍
    均應受其拘束。且定應執行刑，乃別於刑法第57條針對個別
    犯罪之特別量刑程序，係對犯罪行為人及其所犯各罪之總檢
    視，其裁量權之行使，應兼衡罪責相當及特別預防之刑罰目
    的，具體審酌行為人所犯各罪反應出之人格、犯罪傾向，並
    審酌整體犯罪過程之各罪關係（例如各行為彼此間之關聯性
    《數罪間時間、空間、法益之異同性》、所侵害法益之專屬性
    或同一性、數罪對法益侵害之加重效應等）等情狀綜合判斷
    ，倘裁量結果未逾法定範圍，且符合上開罪責相當原則之法
    規範目的，而無濫權情形者，自無違法可言。
四、經查，抗告人所犯附表所示各罪，經檢察官聲請定應執行刑
    ，抗告人並就附表所示各罪定應執行刑之刑度，表示希望審
    酌其態度良好，非犯罪核心人員，尚有剛出世之小孩與年邁
    父母需照顧，請求從輕定應執行刑，有其聲請合併執行狀可
    查（見原審卷第9-13頁）。審酌抗告人正值壯年，如附表所
    示各罪均非偶發性犯罪，所犯詐欺等罪，屬侵害一般民眾財
    產權之犯罪，對一般民眾財產權及社會信賴、交易秩序所生
    危害不輕。衡量抗告人之責任與整體刑法目的及相關刑事政
    策等情，本院認原審以抗告人所犯如附表所示各罪，經檢察
    官聲請定應執行刑，於審核全案後，依刑法第51條所定限制
    加重原則，及多數犯罪責任遞減原則，定應執行刑為有期徒
    刑3年，核未逾越法律裁量之內部界限或外部界限，亦無濫
    用裁量權而有違比例原則、平等原則、責罰相當原則等法律
    內部抽象價值界限，而使抗告人受有更不利益之情事。尤其
    抗告人所犯附表所示各罪共計20罪，其中附表編號1、2前經
    本院106年度上訴字第860號定應執行有期徒刑1年；附表3所
    示各罪，經原審111年度訴緝字第10號定應執行有期徒刑2年
    4月，二者加計之刑期達3年4月（此為內部界限），如附表
    所示各罪其合併刑期達20年10月（外部界限），相較抗告人
    所犯罪數反應之惡性、各罪合併之刑期觀之，原審就抗告人
    附表所示各罪定應執行有期徒刑3年，不僅未逾越法律裁量
    之內部界限或外部界限，且已屬從輕。另抗告人抗告理由所
    執希望審酌犯後態度、犯罪時間接續，非犯罪核心成員，尚
    須照顧年邁父親與甫出生女兒等情，亦經原審於裁定理由中
    詳載斟酌而從輕定應執行刑，原審裁定實無不當。
五、綜上，原審就附表各罪所定之應執行刑，核未逾越法律裁量
    之內部界限或外部界限，且無濫用裁量權而有違比例原則、
    平等原則、責罰相當原則等法律內部抽象價值界限，而使抗
    告人受有更不利益之情事，亦與刑法第51條所定限制加重原
    則，及多數犯罪責任遞減原則無違。抗告人執前詞指摘原審
    所定之應執行刑違反「平等原則」、「比例原則」及法秩序
    規範，且認未審酌其個人犯後態度與家庭狀況等因素，而屬
    過重，其抗告為無理由，應予駁回。
據上論斷，依刑事訴訟法第412條規定，裁定如主文。
中　　華　　民　　國　　111 　年　　7 　　月　　6 　　日
                  刑事第五庭    審判長法　官  蔡廷宜
                                      法　官  翁世容
                                      法　官  林坤志
以上正本證明與原本無異。
如不服本裁定，應於收受本裁定後五日內向本院提出抗告狀。
　　　　　　　　　　　　　　　　　　　書記官  許睿軒　　
中　　華　　民　　國　　111 　年　　7 　　月　　6 　　日